臺灣高等法院花蓮分院刑事裁定　
111年度抗字第15號
抗  告  人  
即 受刑 人  陳希聖



上列抗告人因聲請定其應執行刑案件，不服臺灣臺東地方法院中
華民國111年1月17日所為之裁定（110年度聲字第375號），提起
抗告，本院裁定如下：
    主  文
抗告駁回。
    理  由
一、原裁定意旨略以：抗告人即受刑人因犯如原裁定附表（下稱
    附表）所示之各罪，經法院先後判處如附表所示之刑確定，
    而附表編號2至13所示之犯罪時間均在附表編號1所示裁判確
    定前，原法院為犯罪事實最後判決法院。又抗告人所犯如附
    表編號2之罪及所示之刑，為得易科罰金之案件，而附表編
    號1、3至13之罪及所示之刑，則為不得易科罰金之案件，依
    刑法第50條第1項但書第1款之規定，本不得併合處罰，惟抗
    告人已就附表編號1至13所示之罪請求檢察官聲請定應執行
    刑在案，是檢察官聲請定其應執行之刑，核無不合。又抗告
    人所犯附表編號1至9所示之罪雖曾經裁定定其應執行刑為有
    期徒刑5年10月確定，附表編號10至13所示之罪則經判決定
    其應執行刑為有期徒刑3年6月確定，然應屬於「增加合於定
    應執行刑要件之他罪刑」例外情況，未違反一事不再理之原
    則，且原法院就附表編號1至13所示各罪再為定應執行刑之
    裁判時，自應受上開裁判所為定應執行刑之拘束，即不得重
    於附表編號1至9所示罪刑所定之執行刑有期徒刑5年10月與
    附表編號10至13所示罪刑所定之執行刑有期徒刑3年6月所加
    計之刑期總和（即有期徒刑9年4月），此係對抗告人有利之
    事項，再參本件定刑下限為有期徒刑2年（即最長期之宣告
    刑為附表編號13所示之宣告刑）。審酌抗告人所犯如附表所
    示各罪，分別為詐欺罪、傷害罪、行使偽造公文書罪，犯罪
    類型均不相同，其責任非難重複之程度低，倘就其刑度予以
    實質累加，尚與現代刑事政策及刑罰之社會功能不符，茲考
    量上情，兼衡抗告人犯罪行為之不法與罪責程度、數罪所反
    應受刑人人格特性與傾向，及對其施以矯正之必要性等情狀
    ，再衡以原法院業已函請抗告人就本件定應執行之刑表示意
    見，惟受刑人經合法送達，逾期未表示意見，爰就附表所示
    各罪有期徒刑部分定其應執行刑為有期徒刑8年10月。
二、抗告意旨略以：臺灣新北地方法院110年度聲字第3574號案
    件，共犯61罪，刑期總計為75年11月，定其應執行刑為有期
    徒刑7年；110年度聲字第1536號案件，共犯55罪，刑期總計
    為18年9月，定其應執行刑為有期徒刑5年10月，上述兩案之
    受刑人皆與抗告人為同執行單位執行刑罰，然定其應執行刑
    之結果卻是天差地別。又抗告人經原裁定定其應執行刑為有
    期徒刑8年10月，加計另案有期徒刑6年6月，總計為有期徒
    刑15年4月，所應執行之刑已為有期徒刑10年以上重刑之處
    分，而抗告人之父年邁病痛集於一身，家中亦無人照料，且
    抗告人反悔向上、知錯願改，希望能於予抗告人提早更生，
    重新做人，在合法合理範圍內予最有利於抗告人之量刑裁決
    ，雖不比同執行單位之受刑人定其應執行刑之縮刑之幅度，
    僅請求法院能重新定其應執行之刑為有期徒刑8年，即足以
    達到矯正之必要性及收懲罰之效果等語。
三、按裁判確定前犯數罪者，併合處罰之。又數罪併罰，分別宣
    告其罪之刑，其宣告多數有期徒刑者，於各刑中之最長期以
    上，各刑合併之刑期以下，定其應執行之刑期，但不得逾30
    年，刑法第50條第1項前段及第51條第5款分別規定甚明。又
    執行刑之量定，係法院自由裁量之職權，倘其所酌定之執行
    刑，並未違背刑法第51條各款規定所定之方法或範圍及刑事
    訴訟法第370條所規定之不利益變更禁止原則（即法律之外
    部性界限），亦無明顯違背公平、比例原則或整體法律秩序
    之理念（即法律之內部性界限）者，即不得任意指為違法或
    不當（最高法院110年台抗字第967號刑事裁定參照）。
四、經查：
　㈠本案抗告人因犯如附表所示各罪，經先後判處如附表所示之
    刑，附表所示各罪均在附表編號1之判決確定前所犯，有臺
    灣高等法院被告前案紀錄表、各該案件之判決書在卷可稽，
    檢察官向最後事實判決之原法院聲請就上開各罪合併定應執
    行刑，於法並無不合。又附表所示分別為得易科罰金、不得
    易科罰金之罪，抗告人已請求檢察官聲請合併定其應執行刑
    ，有受刑人陳希聖請求臺灣臺東地方檢察署檢察官向法院聲
    請定應執行刑須知暨聲請書附卷可稽。
　㈡抗告人所犯如附表編號1至9所示之罪前經臺灣高等法院109年
    度聲更二字第11號裁定定其應執行刑為有期徒刑5年10月確
    定，如附表編號10至13所示之罪則經原法院108年度原訴字
    第21號判決定應執行有期徒刑3年6月確定。茲檢察官聲請原
    法院定其應執行之刑，經原法院認聲請為正當，就原裁定附
    表編號1至13所示之罪，定其應執行刑有期徒刑8年10月，並
    無違外部界限及不利益變更禁止之法理。原裁定並審酌抗告
    人所犯如附表所示各罪之犯罪類型、責任非難重覆程度，兼
    衡受刑人犯罪行為之不法與罪責程度、數罪所反應受刑人人
    格特性與傾向，及對其施以矯正之必要性等情狀，定其應執
    行刑為有期徒刑8年10月，尚難認有全然喪失權衡意義或其
    裁量行使顯然有違比例、平等諸原則之裁量權濫用之情形，
    核屬仍在原法院本於職權自由裁量之界限範圍內，要無違法
    或不當。至抗告意旨所舉他案件中數罪併罰所定應執行刑等
    情縱令屬實，乃各法院酌量個案情形之結果，於本案並無拘
    束之效力，不得比附援引以此指摘本案原裁定之不當，而請
    求從輕或更有利於受刑人之裁定。至抗告意旨所指其個人或
    家庭因素，洵非定應執行刑時所考量之事由，是抗告人徒以
    個人或家庭因素為憑，請求更定較輕之刑期等語，難謂可採
    ，抗告意旨執前詞提起抗告，請求撤銷原裁定，難認有據，
    應予駁回。末以，本案原法院於裁定前，已予受刑人表示意
    見之機會，有原法院函及送達證書附卷足參，受刑人逾期未
    表示意見，復已提起本案抗告，並於其抗告狀中已就本案定
    刑陳述其意見，此部分自無再另予陳述意見之必要，附此敘
    明。
據上論斷，應依刑事訴訟法第412條，裁定如主文。　　　　
中　　華　　民　　國　　111 　年　　4 　　月　　22　　日
                  刑事庭審判長法  官  張宏節　
                              法  官  林碧玲 
                              法  官  林恒祺
以上正本證明與原本無異。
如不服本裁定，應於裁定送達後5日內向本院提出再抗告狀。再
抗告書狀，並應敘述抗告之理由。
中　　華　　民　　國　　111 　年　　4 　　月　　 22 　日
                              書記官  蔣若芸